---
title: "Meu relatório"
author: "Fernando"
date: "2024-10-21"
format:
  html:
    theme:
      lux
knitr:
  opts_chunk: 
    echo: FALSE
    warning: FALSE
    message: FALSE
    error: FALSE
    fig.height: 3
    fig.width: 6
    fig.align: "center"
    dpi: 200
bibliography: 
  referencias.bib
lang: pt
---


```{r setup, include=FALSE}
library(knitr)
library(tidyverse)
# carrega a base de dados starwars

kable2 <- function(...){
  kable(
    ...,
    align = "c",
    digits = 2,
    format.args = list(
      decimal.mark = ",",
      big.mark = "."))
}

theme_set(
  theme_minimal() + 
  theme(
    #plot.background = element_rect(fill = "black"),
    #text = element_text(colour = "#adafae"),
    #axis.text = element_text(colour = "#adafae")
  )
)

```

# Introdução {#sec-introducao}

Neste trabalho vamos analisar a base de dados ***starwars*** do pacote tidyverse. Vamos usar como referencia o trabalho de @silva2020.

O trabalho está ***organizado*** assim:

Na @sec-introducao falamos sobre o como a base é. Na @sec-sobre-dados descrevemos de <span class="texto-azul">modo geral</span> como a tabela funciona.

## Sobre os dados {#sec-sobre-dados}

A base contém dados de vários personagens de star wars e está disponivel publicamente no pacote tidyverse. Ela possui `r nrow(starwars)` linhas e `r ncol(starwars)` colunas.

```{r}
#| label: tbl-starwars
library(tidyverse)

starwars |> 
  summarise(
    numero_personagens = n(),
    altura_media = mean(height, na.rm = TRUE),
    peso_medio = mean(mass, na.rm = TRUE)
  ) |> 
  kable2(
    col.names = c(
      "Número de personagens",
      "Altura média (cm)",
      "Peso médio (kg)"),
    caption = "Estatísticas básicas da base starwars."
  )
```

Na @tbl-starwars apresentamos algumas estatísticas.

# Análises

## Analisando a altura

A @fig-histograma exibe um histograma da altura dos personagens da base.

```{r}
#| label: fig-histograma
#| fig-cap: "Histograma"

library(tidyverse)

starwars |> 
  ggplot(aes(x = height)) + 
  geom_histogram(fill = "royalblue", color = "white")
```

## Analisando o peso

O gráfico abaixo exibe um histograma do peso dos personagens da base.

```{r histograma-peso}
library(tidyverse)

starwars |> 
  ggplot(aes(x = mass)) + 
  geom_histogram(fill = "royalblue", color = "white")
```

Outro texto...

Será que fica bom?

$$f(x) = x^2+2x+1$$

# Bibliografia
